臺灣高雄地方法院刑事判決
111年度審易字第653號
公  訴  人  臺灣高雄地方檢察署檢察官
被      告  孔信凱



上列被告因竊盜案件，經檢察官提起公訴（111年度偵字第9083
號、第13140號），因被告就被訴事實為有罪之陳述，經本院告
知簡式審判程序之旨，並聽取被告與公訴人之意見後，裁定依簡
式審判程序審理，判決如下：
    主  文
甲○○共同犯竊盜罪，處有期徒刑伍月，如易科罰金，以新臺幣壹
仟元折算壹日。未扣案之犯罪所得電纜線柒捆沒收，於全部或一
部不能沒收或不宜執行沒收時，追徵其價額。又犯攜帶兇器踰越
安全設備竊盜未遂罪，處有期徒刑肆月，如易科罰金，以新臺幣
壹仟元折算壹日。扣案如附表一、二所示之物，均沒收。應執行
有期徒刑柒月，如易科罰金，以新臺幣壹仟元折算壹日。
    事  實
一、甲○○與真實姓名年籍不詳、綽號「華哥」之成年男子（無證
    據證明為未成年人、下稱「華哥」）共同意圖為自己不法之
    所有，基於竊盜之犯意聯絡，於民國111年3月9日1時51分許
    ，由甲○○駕駛其所承租之車牌號碼000-0000號租賃小貨車，
    搭載「華哥」，至高雄市○○區○○路00號之翁園國民小學籃球
    場，徒手竊取丁○○所有之價值新臺幣14萬元之電纜線7捆得
    手，並搬運至上開小貨車內逃逸。嗣於111年3月10日13時，
    丁○○為施工而前往上開籃球場，發現上開電纜線7捆遭竊而
    報警處理，經警循線查悉上情。
二、甲○○意圖為自己不法之所有，基於攜帶兇器踰越安全設備竊
    盜之犯意，於111年3月19日11時50分許，持客觀上對人之生
    命、身體構成威脅，足堪作為兇器使用之如附表一編號1之1
    0所示物品，搭乘由不知情之真實姓名年籍不詳、綽號「貴
    阿」之男子（下稱「貴阿」）騎乘甲○○所有之車牌號碼000-
    0000號普通重型機車，至高雄市○○區○○○路00號之工地後，
    甲○○再徒手推除屬安全設備之前開工地部分鐵皮外牆，自鐵
    皮外牆缺口踰越進入前開工地內，著手撿拾、收集竊取丙○○
    所管領之電纜線6捆，嗣因丙○○發現甲○○撿拾、收集電纜線
    行為，遂詢問甲○○身分，甲○○即倉皇逃離而未遂，並將如附
    表一所示物品遺留在前開工地內。甲○○因思及丙○○所管領之
    上揭電纜線6捆尚在前開工地內，於同日14時許，接續上開
    攜帶兇器踰越安全設備竊盜之犯意，持客觀上對人之生命、
    身體構成威脅，足堪作為兇器使用之如附表二編號1、2所示
    物品，搭乘由不知情之「貴阿」所騎乘上開機車至前開工地
    後，以上開方式進入前開工地內，著手撿拾、收集竊取丙○○
    所管領之上揭電纜線6捆，當場遭丙○○發現而報警，致未能
    得逞，員警據報到場處理，查獲甲○○在場，並扣得甲○○持有
    之如附表一、二所示物品、上揭電纜線6捆（已發還丙○○）
    。
二、案經丁○○、丙○○訴由高雄市政府警察局林園分局、新興分局
    報告臺灣高雄地方檢察署檢察官偵查後起訴。
    理  由
一、程序方面：
    本件被告甲○○所犯係死刑、無期徒刑、最輕本刑為3年以上
    有期徒刑以外之罪，其於準備程序進行中，就被訴事實為有
    罪之陳述，經本院告知簡式審判程序之旨，並聽取當事人之
    意見後，認無不得或不宜改依簡式審判程序進行之情形，爰
    依刑事訴訟法第273條之1第1項規定，裁定本件進行簡式審
    判程序。又本件卷內之證據資料，依同法第273條之2規定，
    不受同法第159條第1項關於傳聞法則規定之限制，依法均有
    證據能力，合先敘明。
二、認定犯罪事實所憑之證據及理由：
    上開犯罪事實，業據被告坦承不諱，核與證人即告訴人丁○○
    、丙○○證述相符，並有貨車出租契約書、車輛詳細資料報表
    、高雄市政府警察局新興分局扣押筆錄、扣押物品目錄表、
    扣押物照片、翁園國民小學現場監視器錄影之截圖畫面、工
    地前現場監視器錄影截圖畫面、工地現場照片、高雄市政府
    警察局林園分局中庄派出所受理案件證明單、受理各類案件
    紀錄表、贓物認領保管單在卷可稽，足認被告前揭任意性自
    白與事實相符，堪予採信。從而，本案事證明確，被告上開
    犯行，洵堪認定，應依法論科。
三、論罪科刑：
  ㈠法律說明：
  ⒈按刑法第321條第1項第2款所稱之「其他安全設備」，係指門
    扇、牆垣以外，依通常觀念足認用於防盜之一切設備而言。
    鐵皮外牆本係因防閑而設，自屬安全設備之一種，究與牆垣
    係用土磚作成之性質有間。又刑法第321條第1項第2款所謂
    「毀」係指毀損，稱「越」則指踰越或超越，祇要踰越或超
    越門窗、牆垣或安全設備之行為，使該門窗、牆垣或安全設
    備喪失防閑作用，即該當於前揭規定之要件。查本件被告犯
    罪事實二所為，係自上開工地鐵皮外牆缺口進入工地內行竊
    ，其行為已使該設施喪失防閑作用，依前揭說明，自該當踰
    越踰越安全設備之加重要件。
　⒉次按刑法第321條第1項第3款之攜帶兇器竊盜罪，係以行為人
    攜帶兇器竊盜為其加重條件，此所謂兇器，其種類並無限制
    ，凡客觀上足對人之生命、身體、安全構成威脅，具有危險
    性之兇器均屬之，且祇須行竊時攜帶此種具有危險性之兇器
    為已足，並不以攜帶之初有行兇之意圖為必要（最高法院79
    年臺上字第5253號判例足資參照）。查本件被告犯罪事實二
    犯行所攜帶如附表一編號1至10、附表二編號1、2之物，均
    係質地堅硬、銳利，且據一般經驗法則，該等器具若持之用
    以攻擊人體，顯足以造成傷害，是可認在客觀上足對人之生
    命、身體、安全構成威脅，而具有危險性，自屬兇器無疑。
  ㈡罪名及罪數：
  ⒈核被告犯罪事實一所為，係犯刑法第320條第1項之竊盜罪；
    犯罪事實二所為，係犯刑法第321條第2項、第1項第2款、第
    3款之攜帶兇器踰越安全設備竊盜未遂罪。
　⒉被告與「華哥」就犯罪事實一之竊盜犯行，有犯意聯絡及行
    為分擔，為共同正犯。
　⒊被告犯罪事實二之竊盜犯行，係出於同一竊盜犯意，於密接
    時間內持續侵害同一告訴人財產法益，刑法評價上，應以視
    為數個舉動之接續施行，合為包括之一行為予以評價，較為
    合理，應認係接續犯包括之一罪，僅論以一竊盜罪。
　⒋被告所犯上開2罪，犯意各別，行為互殊，應分論併罰。　
　㈢刑之加重、減輕事由：
  ⒈至就被告是否該當累犯一事，因公訴意旨及公訴人就此均未
    為主張，遑論具體指出證明方法，參照111年4月27日最高法
    院110年度台上大字第5660號裁定意旨，本院自毋庸依職權
    調查並為相關之認定，併予述明。　　
　⒉被告已著手於犯罪事實二之竊盜犯行而未遂，爰依刑法第25
    條第2項規定，減輕其刑。
  ㈣刑罰裁量：
    爰以行為人之責任為基礎，審酌被告非無謀生能力，不思以
    正途獲取所需，任意竊取他人財物，且迄今尚未與犯罪事實
    一之告訴人丁○○達成和解，賠償其所受損害，復攜帶兇器踰
    越安全設備欲竊取如犯罪事實二所示財物，顯缺乏尊重他人
    財產法益之觀念，破壞社會治安，所為實有不該，再審酌被
    告前於103年間因多次竊盜案件，經法院判處徒刑確定，及
    有徒刑執行完畢紀錄之前科素行（詳卷附臺灣高等法院被告
    前案紀錄表)，兼衡其教育程度、經濟（涉個人隱私，詳卷
    ），暨其各次犯行之手段、所造成損害等一切情狀，分別量
    處如主文所示之刑，並均諭知易科罰金之折算標準，復定如
    主文所示應執行刑及易科罰金之折算標準。
四、沒收：
　㈠本件被告犯罪事實一竊得之電纜線7捆，核屬其犯罪所得，未
    據扣案，且卷內無被告已實際返還或賠償之事證，雖被告於
    警詢時稱：經其變賣得款8,500元等語（見警二卷第6頁），
    然此部分除被告供述外，卷內別無其他證據足以釋明上情，
    為避免被告飾詞規避刑法沒收之相關規定而保有犯罪所得，
    自仍應依刑法第38條之1第1項、第3項規定宣告沒收之，並
    諭知於全部或一部不能沒收或不宜執行沒收時，追徵其價額
    。
  ㈡另扣案如附表一、二所示之物，為被告所有且預備供本件犯
    罪事實二竊盜犯行所用之物，據被告供承在卷（見警一卷第
    2頁，偵一卷第13至14頁），應依刑法第38條第2項規定，宣
    告沒收。
　㈢末以，本案既宣告多數沒收，應依刑法第40條之2第1項規定
    併執行之。
據上論斷，應依刑事訴訟法第273條之1第1項、第299條第1項前
段，判決如主文。
本案經檢察官乙○○提起公訴，檢察官呂乾坤到庭執行職務。
中　　華　　民　　國　　111 　年　　9 　　月　　13　　日
                  刑事第五庭  法  官    陳銘珠
以上正本證明與原本無異。
如不服本判決應於收受送達後20日內向本院提出上訴書狀，並應
敘述具體理由；如未敘述上訴理由者，應於上訴期間屆滿後20日
內向本院補提理由書（均須按他造當事人之人數附繕本）「切勿
逕送上級法院」。
因疫情而遲誤不變期間，得向法院聲請回復原狀。
中　　華　　民　　國　　111 　年　　9 　　月　　13　　日
                              書記官    沈佳螢
附錄本案論罪科刑法條：
《中華民國刑法第320條第1項》
意圖為自己或第三人不法之所有，而竊取他人之動產者，為竊盜
罪，處五年以下有期徒刑、拘役或五十萬元以下罰金。
《中華民國刑法第321條》
犯前條第一項、第二項之罪而有下列情形之一者，處六月以上五
年以下有期徒刑，得併科五十萬元以下罰金：
一、侵入住宅或有人居住之建築物、船艦或隱匿其內而犯之。
二、毀越門窗、牆垣或其他安全設備而犯之。
三、攜帶兇器而犯之。
四、結夥三人以上而犯之。
五、乘火災、水災或其他災害之際而犯之。
六、在車站、港埠、航空站或其他供水、陸、空公眾運輸之舟、
    車、航空機內而犯之。
前項之未遂犯罰之。

附表一
編號 物品名稱 數量 1 梅花扳手 13支 2 六角扳手 10支 3 螺絲起子 4支 4 老虎鉗 4支 5 美工刀片 2盒 6 美工刀 1支 7 扳手 13支 8 鐵鎚 1支 9 三角扳手 1支 10 工業用剪刀 3支 11 黑色後背包 1個 12 膠帶 5捆 13 捆帶 1捆 14 噴槍頭 2個 15 黑色工具袋 1個 16 瓦斯罐 2罐 
附表二
編號 物品名稱 數量 1 美工刀片 1盒 2 十字扳手 1支 3 側背包 1個 4 膠帶 4捆 5 噴槍頭 1個 6 瓦斯罐 1罐 7 手電筒 1個 8 照明燈 1個